臺灣臺南地方法院刑事判決　　　　　 96年度交簡上字第156號
上　訴　人
即　被　告　甲○○
上列上訴人即被告因過失傷害案件，不服本院九十六年度交簡字
第一八五一號中華民國九十六年八月十四日第一審判決（聲請簡
易判決處刑書案號：九十六年度偵字第八二七六號），提起上訴
，被告於審理程序中就被訴事實先為有罪之陳述，經本院管轄之
第二審合議庭裁定以簡式審判程序審理後，判決如下：
    主  文
原判決撤銷。
甲○○因過失傷害人，處拘役肆拾日，減為拘役貳拾日，如易科
罰金，以新臺幣壹仟元折算壹日，緩刑貳年。
    事　實
一、甲○○於民國九十六年三月二十九日晚間七時十五分許，駕
    駛車牌號碼ＶＥ－二七一三號自用小客車，在臺南市○區○
    ○路一○九二巷二七弄三十號住處前，由西向東方向倒車時
    ，本應注意汽車倒車時，應顯示倒車燈光或手勢後，謹慎緩
    慢後倒，並應注意其他車輛及行人，而依當時天候晴，夜間
    有照明，鋪裝柏油之路面乾燥無缺陷，亦無障礙物，視距良
    好，依其能力並無不能注意之情事，竟疏未注意車後行人即
    貿然倒車，適有乙○○站立該巷弄三六號前路旁，因閃避不
    及遭撞倒地，因而受有左足挫傷、左足內踝骨折及左足第一
    趾遠端趾骨骨折等傷害。甲○○在事故發生後，犯罪未被偵
    查機關發覺前，於九十六年四月二日與乙○○前往臺南市警
    察局報案，而向尚不知何人肇事之警員劉明輝主動表示為肇
    事車輛之駕駛者，坦承犯行並進而接受裁判。
二、案經乙○○訴由臺南市警察局第五分局報請臺灣臺南地方法
    院檢察署檢察官偵查後聲請以簡易判決處刑。
    理　由
一、本件車禍過程，業據上訴人即被告（下稱被告）甲○○於警
    詢、偵查中、本院準備及審理程序中均自白不諱，核與告訴
    人乙○○於警詢時之指訴相符，復有臺南市警察局第五分局
    道路交通事故調查報告表及現場圖各一份、採證照片十六張
　　（警卷第十七至二八頁）在卷足稽，足見屬實。而按汽車倒
  　車時，應顯示倒車燈光或手勢後，謹慎緩慢後倒，並應注意
    其他車輛及行人，道路交通安全規則第一百十條第二款定有
    明文。本件被告為領有合適駕駛執照之人，倒車之際自應注
    意上開規定。復依道路交通事故調查報告表所載，本件肇事
　　當時天候晴，夜間有照明，鋪裝柏油之路面乾燥無缺陷，亦
  　無障礙物，視距良好，可見被告並無不能注意之情事，竟疏
　　未注意，致撞倒當時站立其車後路旁之告訴人，被告自有過
  　失甚明。又告訴人確因本件車禍直接受有如事實欄所載之傷
    害，亦有財團法人奇美醫院診斷證明書可資佐證，被告過失
    駕車肇事行為，與告訴人受傷結果間，自具有相當因果關係
    。本件事證明確，被告犯行已堪認定，應依法論科。
二、核被告所為，係犯刑法第二百八十四條第一項前段之過失傷
    害罪。原審依刑事訴訟法第四百四十九條第一項前段、第四
    百五十四條第二項，刑法第二百八十四條第一項（漏載前段
    ）、第四十一條第一項前段，刑法施行法第一條之一，中華
    民國九十六年罪犯減刑條例第二條第一項第三款、第七條，
    逕以簡易判決處被告拘役五十日，併諭知易科罰金之折算標
    準，固非無見，惟本件被告於肇事後，犯罪未被偵查機關發
    覺前，於九十六年四月二日與告訴人前往臺南市警察局報案
    ，而向尚不知何人肇事之警員劉明輝主動表示其為肇事車輛
    之駕駛者，坦承犯行並進而接受裁判乙節，有臺南市○○○
    道路交通事故肇事人自首情形紀錄表（警卷第三四頁）在卷
    可稽，可見被告已然符合自首要件，原審未依刑法第六十二
    條前段之規定減輕其刑，容有未合；又被告於原審判決後，
    已於九十六年八月二十一日與告訴人調解成立，並陸續給付
    賠償金予告訴人，有臺南市北區調解委員會調解筆錄一份在
    卷可參（本院卷第四頁），原審未及斟酌此情，亦未臻妥適
    ，自應由本院予以撤銷改判。爰審酌被告為本件車禍肇事之
    原因、告訴人所受傷害程度非輕，然被告已與告訴人調解成
　　立並陸續給付賠償金，已如前述，且被告於犯後坦認犯行，
  　態度尚可，及其智識程度等一切情狀，量處如主文第二項所
    示之刑。又被告犯罪時間於九十六年四月二十四日以前，應
　　依中華民國九十六年罪犯減刑條例第二條第一項第三款、第
  　七條之規定，減刑如主文第二項所示，並諭知易科罰金之折
    算標準。又被告前未曾因故意犯罪受有期徒刑以上刑之宣告
    ，有上開被告前案紀錄表卷可按，可見本件係因一時疏忽，
    致罹刑典，且已與告訴人調解成立並賠償告訴人損害，已如
    前述，足見悔意。本院認其經此科刑教訓後，當益知警惕，
    信無再犯之虞，因認其所受宣告之刑，以暫不執行為適當，
    爰併宣告被告緩刑二年，以啟自新。
據上論斷，應依刑事訴訟法第四百五十五條之一第一項、第三項
、第三百六十九條第一項前段、第三百六十四條、第二百九十九
條第一項前段，刑法第二百八十四條第一項前段、第六十二條前
段、第四十一條第一項前段、第七十四條第一項第一款，刑法施
行法第一條之一第一項、第二項前段，中華民國九十六年罪犯減
刑條例第二條第一項第三款、第七條，判決如主文。
本案經檢察官丙○○到庭執行職務。
中　　華　　民　　國　　96　　年　　11　　月　　27　　日
　　　　　　　　刑事第十庭  審判長法　官　陳欽賢
                                  法  官  林臻嫺
                                  法  官  陳賢德
以上正本證明與原本無異。
不得上訴。
　　　　　　　　　　　　　　　　　書記官  莊文茹
中　　華　　民　　國　　96　　年　　11　　月　　27　　日
附錄論罪科刑法條
中華民國刑法第二百八十四條第一項
因過失傷害人者，處六月以下有期徒刑、拘役或五百元以下罰金
，致重傷者，處一年以下有期徒刑、拘役或五百元以下罰金。
